臺灣嘉義地方法院刑事判決　　　　　　　100年度訴字第507號
公　訴　人　臺灣嘉義地方法院檢察署檢察官
被　　　告　江信義
指定辯護人　林彥百律師
上列被告因違反槍砲彈藥刀械管制條例案件，經檢察官提起公訴
（99年度偵字第8235號），本院判決如下：
    主  文
江信義犯非法持有可發射子彈具殺傷力之槍枝罪，處有期徒刑伍
年陸月，併科罰金新臺幣伍萬元，罰金如易服勞役，以新臺幣壹
仟元折算壹日，扣案具有殺傷力之仿GLOCK廠二七型半自動改造
手槍壹支（含彈匣壹個，槍枝管制編號一一○二一五八四七二）
沒收。
    犯 罪 事 實
一、江信義明知未經主管機關許可，不得持有具有殺傷力之槍枝
    ，竟基於非法持有可發射子彈具殺傷力槍枝之犯意，於民國
    99年10月14日晚間8時30分許為警查獲前某時起，取得由仿
    GLOCK廠27型半自動手槍製造，車通金屬槍管內阻鐵及加裝
    金屬襯管而成，擊發功能正常，可供擊發適用子彈使用之具
    殺傷力改造手槍1支（含彈匣1個，槍枝管制編號0000000000
    ，以下同）後，即無故持有之。嗣於99年10月14日晚間8時
    30分許，江信義攜帶1只隨身手拿包，內藏放該改造手槍1支
    ，行經嘉義市○○路000巷0號前為警查緝時，於逃逸過程中
    將該隨身手拿包丟置於地，經警在該隨身手拿包內扣得具殺
    傷力之改造手槍1支而查獲。
二、案經嘉義市政府警察局第一分局報告臺灣嘉義地方法院檢察
    署檢察官偵查起訴。
    理  由
壹、程序部分
一、被告江信義抗辯於警偵調查程序中自白之任意性，辯稱：伊
    被查獲後移送嘉義市政府警察局第一分局時，有個人稱副座
    之人要伊承認扣案手槍是伊的，並表示若不承認就要檢察官
    嚴辦，若承認就會請檢察官放伊回去，因此伊才會於警偵調
    查時承認云云。然被告嗣經移送檢察官偵訊時，檢察官已先
    就被告於警詢時自白之任意性進行確認，檢察官訊問：「警
    詢筆錄是否實在？」，被告答稱：「實在」，檢察官訊問：
    「是否出於自由意思？」，被告答稱：「是」，檢察官訊問
    ：「警察有無對你刑求？」，被告答稱：「警察沒有對我刑
    求。」等語明確（見偵卷第5頁）。起訴後，本院復訊問被
    告於警詢、偵查時是否有受到強暴、脅迫、威脅、利誘或其
    他不正方法取供之情形？被告亦答稱：「沒有，都是我自願
    陳述的」（見本院卷第46頁），是被告上開自白任意性之抗
    辯是否屬實，已堪質疑。且據證人即承辦警員吳佳鴻於本院
    證述：警員對副所長、副隊長甚至副分局長，不管是警察大
    小單位，祇要是單位裡的副主管，均會尊稱副座，因此分局
    裡被稱副座者甚多等語明確（見本院卷後附證物袋內吳佳鴻
    筆錄第8頁至第9頁），而被告並未指明對方究係何人，或何
    單位之副主管，僅泛稱係人稱副座之人，則其所指述之對象
    甚多，殊難特定，其抗辯是否屬實，更堪質疑。況被告於本
    件遭查獲前，早知自身因另案遭通緝（見本院卷第185頁）
    ，經警移送至地檢署時，檢察官係先於99年10月15日晚間8
    時47分，諭令被告應於當日入勒戒處所執行施用毒品案件之
    觀察勒戒，並簽發觀察勒戒處分執行指揮書，由被告簽收後
    ，始於同日晚間8時57分許，開始就本件刑案部分進行訊問
    之情，業經本院調取相關案卷核閱無誤，並有99年10月15日
    晚間8時47分99年度偵特字第1931號觀察勒戒案件偵訊筆錄
    影本、觀察勒戒處分執行指揮書影本、99年10月15日晚間8
    時57分99年度偵特字第1932號本件刑案偵訊筆錄附卷可稽（
    見本院卷第207頁至第208頁、第210頁至第211頁，偵卷第5
    頁至第6頁）。亦即被告早知自己係通緝犯，又遭查獲涉嫌
    同時持有槍枝、毒品、偽鈔等多項違禁物（見警卷第1頁至
    第2頁），移送檢察官後獲諭令交保之機會甚低，更有甚者
    ，在檢察官已諭令應於當日執行觀察勒戒，被告已確定將受
    拘束，不可能交保，已斷絕被告辯稱若坦承可獲交保之想後
    ，仍對未經許可持有改造手槍之犯行為認罪之表示（見偵卷
    第5頁至第6頁），顯見被告並非因自認若坦承可獲交保，始
    坦承持有改造手槍犯行甚明，是其上開自白任意性之抗辯，
    自不足採。
二、按被告以外之人於審判外之言詞或書面陳述，除法律有規定
    者外，不得作為證據，刑事訴訟法第159條第1項定有明文。
    又刑事訴訟法第159條之4第1款固規定：除顯有不可信之情
    況外，公務員職務上製作之紀錄文書、證明文書，亦得為證
    據。賦予公文書具有證據適格之能力，作為傳聞證據之除外
    規定，但其前提要件定為「除顯有不可信之情況外」，尚加
    有「紀錄」、「證明」之條件限制，亦即須該公文書係得作
    為被告或犯罪嫌疑人所涉犯罪事實嚴格證明之紀錄或證明者
    ，始克當之，倘不具此條件，即無證據適格可言。又同條第
    3款所定之「其他於可信之特別情況下所製作之文書」，則
    係指與上揭公文書及同條第2款之業務文書具有同類特徵，
    且就該文書製作之原因、過程、內容、功能等加以判斷，在
    客觀上認為具有特別可信性，適於作為證明被告或犯罪嫌疑
    人所涉犯罪事實存否及其內容之文書而言。如不具此特性，
    亦無證據適格可言。司法警察機關製作之案件移送書、移送
    函或偵查報告，內容固載有被告或犯罪嫌疑人涉嫌或被訴之
    事實，相關之證據或偵查經過等項，但其本質上，乃係移送
    或報告本案之機關所製作之文書，而非屬於通常職務上為紀
    錄或證明某事實以製作之文書，且就其製作之性質觀察，無
    特別之可信度，對於證明其移送之被告或犯罪嫌疑人所涉犯
    罪事實，並不具嚴格證明之資格，自無證據能力，不能資為
    認定被告犯罪之憑據。最高法院99年度臺上字第2673號刑事
    判決可以供參。本件公訴意旨引用警員之職務報告（見警卷
    第6頁）為證，經辯護人主張上開職務報告係傳聞證據無證
    據能力（見本院卷第44頁），而該職務報告係承辦警員特別
    針對本件查獲過程所製作之說明，參照上開說明，本質上乃
    係移送或報告本案之機關所製作之文書，而非屬於通常職務
    上為紀錄或證明某事實以製作之文書，且就其製作之性質觀
    察，無特別之可信度，對於證明其移送之被告或犯罪嫌疑人
    所涉犯罪事實，並不具嚴格證明之資格，自無證據能力。且
    承辦警員業於本院審理中到庭證述本件查獲過程，亦無以上
    開職務報告作為認定被告犯罪憑據之必要。
三、又按被告以外之人於審判外之陳述，經當事人於審判程序同
    意作為證據，法院審酌該言詞陳述或書面陳述作成時之情況
    ，認為適當者，亦得為證據。當事人、代理人或辯護人於法
    院調查證據時，知有第159條第1項不得為證據之情形，而未
    於言詞辯論終結前聲明異議，視為有前項之同意，刑事訴訟
    法第159條之5定有明文。查本件除上述證據外之下列認定事
    實所援引具傳聞性質之言詞或書面證據，關於證據能力，提
    示當事人及辯護人均對之表示無意見（見本院卷第43頁至第
    45頁），亦未於本案言詞辯論終結前聲明異議，而本院審酌
    該等審判外陳述作成當時之過程、內容、功能等情況綜合判
    斷，認具備合法可信之適當性保障而具證據能力，得採為認
    定事實之基礎。
貳、實體方面
一、訊據被告固坦承有於99年10月14日晚間8時30分許，在嘉義
    市○○路000巷0號前經警盤查，並在其身旁遭丟置於該處地
    上之隨身手拿包內，扣得具殺傷力之改造手槍及LG牌行動電
    話各1支等情不諱，惟矢口否認有何未經許可持有該改造手
    槍犯行，辯稱：當時伊與友人呂盈德、林聰賓從該處大樓內
    套房下樓，呂盈德、林聰賓走在前，伊走在後，後來遇見警
    員，呂盈德就丟下該手拿包及所裝改造手槍、LG牌行動電話
    各1支後，與林聰賓一直往前跑，手拿包並非伊所丟置，伊
    怕跑在呂盈德後面，警員會以為手拿包係伊丟置，便往後跑
    ，往警員方向跑，被警員抓到後，伊還向警員表示該手拿包
    不是伊丟置。因伊與呂盈德在樓上套房內時，呂盈德就有私
    底下打電話給警員，下樓時又有警員已在等候，呂盈德往前
    跑時警員又未去追緝，伊懷疑呂盈德係與警員配合栽槍以領
    取獎金及績效。伊已通過測謊，證實該改造手槍係呂盈德的
    ，非伊所有，而呂盈德在樓上套房時，若要由他人保管該改
    造手槍，豈有不交小弟林聰賓保管，卻交由伊保管之理，且
    呂盈德取出改造手槍請伊檢視後，隨即拿出該手拿包要伊直
    接將改造手槍放至手拿包內，呂盈德所為顯有違常理。扣案
    改造手槍並無子彈，若係伊所有，伊隨身攜帶無子彈之改造
    手槍有何用，亦不符常情。手拿包內雖同時裝有伊女友「阿
    莉」使用過之LG牌行動電話，但伊已很久未見「阿莉」使用
    該行動電話，為何會出現在手拿包內，實另有隱情，伊若能
    早點確認該行動電話係「阿莉」的，早就設法請「阿莉」出
    庭作證。該手拿包若係伊持有，為何未將伊身上同時遭查扣
    之玻璃球、海洛因、偽鈔，均放置於該手拿包內。伊遭查獲
    後，有請警員調取該處大樓監視錄影資料，以證明手拿包非
    伊所丟棄，警員為何不敢調取。當時警員為何不直接進入該
    處大樓套房內逮捕伊，要在樓下圍捕伊，又不附帶搜索樓上
    套房，與經驗法則有違，應為無罪之判決云云。
二、經查：
（一）上開犯罪事實，業據被告前於警詢及偵查中坦承不諱（見
      警卷第5之2頁，偵卷第5頁至第6頁），且係基於任意性之
      自白，已如前述，核與證人呂盈德於本院證述：本件遭查
      獲前，在該處大樓樓上套房內，被告向伊借用扣案手拿包
      裝扣案改造手槍，渠等下樓遇到警員時，該手拿包都在被
      告身上等語（見本院卷第175頁反面，本院卷後附證物袋
      內呂盈德筆錄第4頁）；證人林聰賓於偵查中證稱：當天
      伊與呂盈德先到該處大樓樓上套房內，被告隨後才到，並
      向呂盈德借手拿包裝改造手槍，被告將該手拿包放在自己
      隨手可及之處等語（見偵卷第42頁）；證人即承辦警員吳
      佳鴻、詹文偉均於本院證稱：當天渠等接獲線報，得知被
      告係竊盜案及毒品案之通緝犯，且持有槍械，便到該處大
      樓樓下埋伏，見到被告等人自大樓門口出來，渠等便表明
      警察身分要進行盤查，被告當時就將拿在手上之手拿包丟
      置於地，並遭渠等制伏，呂盈德與友人則趁隙逃離等情相
      符（見本院卷後附證物袋內吳佳鴻筆錄第1頁至第2頁、詹
      文偉筆錄第1頁至第2頁）。此外，並有查獲現場暨物品照
      片共29張（見警卷第18頁至第27頁）及上開手拿包暨內裝
      之改造手槍、LG牌行動電話扣案可稽。被告亦坦承扣案LG
      牌行動電話係其女友「阿莉」所使用之行動電話，且經鑑
      定結果，上開查獲之改造手槍係由仿GLOCK廠27型半自動
      手槍製造，車通金屬槍管內阻鐵及加裝金屬襯管而成，擊
      發功能正常，可供擊發適用子彈使用，具殺傷力之情，有
      內政部警政署刑事警察局99年10月28日刑鑑字第00000000
      00號鑑定書1份存卷可證（見偵卷第32頁）。
（二）被告雖辯稱該手拿包非伊丟置於地，否則怎會不與呂盈德
      一起往前跑，而係往回跑，且警員未調取該處大樓監視錄
      影資料，不足以證明手拿包係伊丟置云云。然本件遭查獲
      前，在該處大樓樓上套房內，被告將扣案改造手槍裝入手
      拿包，迄下樓遇到警員時，該手拿包都在被告身上之情，
      業據證人呂盈德及林聰賓證述明確（見本院卷第175頁反
      面，本院卷後附證物袋內呂盈德筆錄第4頁、偵卷第42頁
      ）。且據證人即承辦警員吳佳鴻於本院證稱：查獲當時呂
      盈德與友人並肩走在前，被告走在後，相距約有10至15公
      尺，伊與被告距離大概不到10公尺，親眼見到被告將扣案
      手拿包往前丟置於地後往回跑，因當時渠等已獲線報要查
      緝被告，當然會注意被告是否丟什麼東西，萬一是丟炸彈
      怎麼辦，且被告當時未與呂盈德一起前跑，因為正常的話
      會追前面的人，若3人一起往前跑，被告是在最後面，一
      定會被追到等語（見本院卷後附證物袋內吳佳鴻筆錄第2
      頁至第3頁），以及證人即承辦警員詹文偉於本院證稱：
      當時被告自樓上下來，伊就看見被告手上有拿手拿包，查
      獲時被告就將該手拿包丟置於地，因當時被告要跑離，將
      東西丟置地上，渠等當然要注意看等語明確（見本院卷後
      附證物袋內詹文偉筆錄第2頁）。顯見承辦警員當時已鎖
      定被告為查緝目標，且知悉被告持有槍械，為維護自身及
      無關旁人之安全，當會密切注意被告之一舉一動，是否持
      槍反抗。參以，被告當時與呂盈德間有段距離，並非走在
      一起，究係由前者或後者丟出東西應不致產生誤認，承辦
      警員又與被告距離甚近，當可清楚見到係由何人丟出手拿
      包，是證人上開證述情節，均與常情無違，且互核一致，
      自堪認屬實，本件查獲時確係由被告將扣案手拿包丟置於
      地無誤。又承辦警員既均已親見被告將手拿包丟置於地，
      渠等事後未再進一步調取該處大樓監視錄影資料以核對，
      亦難認有何違失之處。況該處大樓一樓大廳及電梯內並未
      裝設監視系統之情，業經承辦警員吳佳鴻到場查證無誤（
      見本院卷第201頁），自無調取查獲當時該處大樓監視錄
      影資料之可能。至被告遭查獲當時為何不與呂盈德一起往
      前跑而往後跑，可能係擔心前方早已佈署警力埋伏，可能
      係為分散警力之追緝，可能係因情急之下尚不清楚警員立
      於何方位，可能係將手拿包丟往呂盈德方向後佯裝與呂盈
      德無關之路人，諸多理由甚難揣測，惟終究均無法為被告
      非丟置手拿包人之證明，自無從為有利被告之認定。是被
      告上開所辯，顯係事後圖卸之詞，均不足採。
（三）被告辯稱：本件呂盈德在該處樓上套房內之行為，以及下
      樓遭查獲時，呂盈德往前跑，警員祇抓伊卻不追緝呂盈德
      ，亦不在之前即直接進入樓上套房當場查緝，且不上樓附
      帶搜索套房等等過程，扣案改造手槍內亦無子彈，均有違
      常理，伊係遭呂盈德、警員栽槍誣陷云云。然證人呂盈德
      否認有何栽槍誣陷之情事，證人即承辦警員吳佳鴻、詹文
      偉亦均證稱係據可靠線報，始至現場埋伏。且承辦警員該
      次行動係針對遭通緝且持有槍械之被告，已如前述，參與
      該次行動之警員僅3人，渠等於查獲過程中，全力應付持
      有槍械之被告，以防有何閃失，應非有何違常之處。至於
      警員為何係在樓下埋伏，不直接上樓進入套房查緝，應係
      承辦警員臨場基於逮捕便利性、安全性、所造成之侵害最
      小手段性等等因素加以判斷之結果，祇須手段正當合法，
      殊無是否有違常理之問題。再依刑事訴訟法第130條規定
      ：「檢察官、檢察事務官、司法警察官或司法警察逮捕被
      告、犯罪嫌疑人或執行拘提、羈押時，雖無搜索票，得逕
      行搜索其身體、隨身攜帶之物件、所使用之交通工具及其
      立即可觸及之處所。」，此乃刑事訴訟法關於附帶搜索之
      規定，而本件被告係在該處大樓樓下為警查獲，警員依規
      定僅能逕行搜索其身體、隨身攜帶之物件、所使用之交通
      工具及其立即可觸及之處所，本不包括該處大樓樓上之套
      房，是承辦警員於查獲當時未對樓上套房進行搜索，亦非
      違反常情。再扣案改造手槍內雖無子彈，然一般人應不致
      想嘗試他人所違法攜帶之手槍內是否確有子彈，可以擊發
      傷人，展示違法攜帶之手槍，即足以產生威嚇對方之目的
      ，是被告所持有之扣案改造手槍內無子彈，亦難認有何違
      常之處。況扣案改造手槍係由被告親自在該處大樓樓上套
      房內放入手拿包，再持該裝有改造手槍之手拿包下樓，於
      步出大樓門口時遭警查獲之情，已如上述，顯見被告於為
      警查獲前，確實有持有該改造手槍之主觀犯意及實際管領
      該改造手槍之客觀行為，並無遭人設計而在不知情之情況
      下持有改造手槍，抑或遭逼迫而持有該改造手槍等情形，
      自非不具持有改造手槍犯意而遭栽槍誣陷之可言甚明，是
      被告前開所辯，亦均係卸責之詞，委不足採。
（四）被告又辯稱：該手拿包內雖同時裝有伊女友「阿莉」使用
      過之LG牌行動電話，但伊已很久未見「阿莉」使用該行動
      電話，為何會出現在手拿包內，實另有隱情，伊若能早點
      確認該行動電話係「阿莉」的，早就設法請「阿莉」出庭
      作證。該手拿包若係伊持有，為何未將伊身上同時遭查扣
      之玻璃球、海洛因、偽鈔，均放置於該手拿包內云云。然
      承辦警員早於查獲被告後，提示扣案置於手拿包內之LG牌
      行動電話與被告檢視，並質問為何該LG牌行動電話內存有
      拍攝被告之照片，被告竟辯稱：該LG牌行動電話係呂盈德
      的，因呂盈德與伊家人很好，因此呂盈德之LG牌行動電話
      內有伊照片之情，有99年10月14日警詢筆錄存卷可憑（見
      警卷第2頁）。於本院審理中，被告仍一再強調不知扣案
      LG牌行動電話係何人所有，從未使用過該LG牌行動電話，
      該LG牌行動電話與其無關（見本院卷第279頁至第280頁）
      。迨經本院勘驗該LG牌行動電話所存取之內容，顯示該LG
      牌行動電話除開機畫面係被告與其所稱女友「阿莉」之合
      照外，並存有大量被告與「阿莉」之戶外及房內日常生活
      照片，電話通訊錄內「老公家」標目所紀錄之電話00-000
      0000，亦確係被告住處之電話（見警卷第1頁）後，被告
      始坦稱該LG牌行動電話係其女友「阿莉」所有，有該LG牌
      行動電話所顯示各該畫面之照片及本院100年11月23日審
      判筆錄附卷可考（見本院卷第247頁至第262頁、第281頁
      ）。顯然被告早知該扣案LG牌行動電話係其女友「阿莉」
      所有，其竟先辯稱不知扣案LG牌行動電話係何人所有，該
      LG牌行動電話與其無關云云，嗣再改辯稱因於之前不知係
      「阿莉」所有，以致未能及時請「阿莉」出庭作證云云，
      顯係臨訟編造推責之詞，不足採信。再據被告供稱「阿莉
      」與呂盈德、林聰賓均不熟（見本院卷第279頁），則於
      本件查獲前，該LG牌行動電話應係由被告持用，非由呂盈
      德或林聰賓持用。益證確係被告將該LG牌行動電話連同改
      造手槍一起置入該手拿包無誤。又被告為何不將其他隨身
      物品一同放入該手拿包內，乃其個人習慣之問題，或許被
      告自有其他考量，外人不得而知，亦非有何違背常情之處
      ，自不足為有利被告之認定，其上開所辯，自均不足採。
（五）被告固聲請鑑定手拿包及扣案手槍上是否有被告或呂盈德
      之指紋、請證人呂盈德、承辦警員做測謊鑑定，鑑定扣案
      改造手槍是否有撞針、槍機結構及撞針是否為塑膠製品，
      是否可擊發適用之子彈，是否具有殺傷力等等。然扣案改
      造手槍具有殺傷力之情，業經專業單位鑑定無誤，已如前
      述，又測謊結果，僅得採為判斷其他證據真實性及證明力
      之參考，並非得採為認定被告犯罪與否之唯一證據，而本
      院依憑上開證據，認被告持有改造手槍之事實，已臻明確
      ，自無再為上開調查之必要，附此敘明。
（六）綜上所述，堪認被告上開於警詢及偵查時之任意性自白與
      事實相符，應可採信。本件事證明確，被告犯行堪以認定
      。
三、核被告所為，係犯槍砲彈藥刀械管制條例第8條第4項之非法
    持有可發射子彈具殺傷力之槍枝罪。爰審酌被告未經許可私
    自持有改造手槍之犯罪動機、目的均不足取；隨身攜帶改造
    手槍之犯罪手段；未婚，無子女，家中尚有母及兄妹等人，
    之前擔任髮型設計師工作，家裡經濟狀況不好之生活狀況；
    持有改造手槍屬高度危險物品，稍有不慎容易危害自己及他
    人之生命及身體，對社會治安產生之潛在危險非輕；高職畢
    業之教育程度非低；前已有違反槍砲彈藥刀械管制條例等案
    件多項前科紀錄之素行不良；犯後供詞反覆，尚難認確有悔
    意而得為從輕量刑之考量；惟念並無事證可認其有持扣案改
    造手槍犯他案之情形等一切情狀，從法定本刑之中低度斟酌
    ，量處如主文所示之刑，並諭知罰金易服勞役之折算標準。
四、扣案上開被告未經許可持有之改造手槍1支，屬違禁物，應
    依刑法第38條第1項第1款規定宣告沒收。至扣案LG牌行動電
    話1支，與被告本件持有改造手槍犯行無涉；而盛裝上開改
    造手槍之手拿包，亦係證人呂盈德所有，非被告所有，業據
    被告及證人呂盈德供證明確（見警卷第2頁，本院卷第174頁
    反面），均不併予宣告沒收，附此敘明。
據上論斷，應依刑事訴訟法第299條第1項前段，槍砲彈藥刀械管
制條例第8條第4項，刑法第11條前段、第42條第3項、第38條第1
項第1款，判決如主文。
本案經檢察官陳志川到庭執行職務。
中    華    民    國   100    年    12    月    7     日
                  刑事第四庭  審判長法  官  蔡憲德
                                    法  官  胡修辰
                                    法  官  吳育霖
以上正本證明與原本無異。
如不服本判決應於收受判決後10日內向本院提出上訴書狀，並應
敘述具體理由；其未敘述上訴理由者，應於上訴期間屆滿後20日
內向本院補提理由書（均須按他造當事人之人數附繕本）「切勿
逕送上級法院」。告訴人或被害人如對於本判決不服者，應具備
理由請求檢察官上訴，其上訴期間之計算係以檢察官收受判決正
本之日期為準。
中    華    民    國   100    年    12    月    7     日
                                    書記官  陳俊男
論罪之法條全文：
槍砲彈藥刀械管制條例第8條
未經許可，製造、販賣或運輸鋼筆槍、瓦斯槍、麻醉槍、獵槍、
空氣槍或第4條第1項第1款所定其他可發射金屬或子彈具有殺傷
力之各式槍砲者，處無期徒刑或5年以上有期徒刑，併科新臺幣1
千萬元以下罰金。
未經許可，轉讓、出租或出借前項所列槍枝者，處5年以上有期
徒刑，併科新臺幣1千萬元以下罰金。
意圖供自己或他人犯罪之用，而犯前二項之罪者，處無期徒刑或
7年以上有期徒刑，併科新臺幣1千萬元以下罰金。
未經許可，持有、寄藏或意圖販賣而陳列第1項所列槍枝者，處3
年以上10年以下有期徒刑，併科新臺幣700萬元以下罰金。
第1項至第3項之未遂犯罰之。